臺灣高等法院刑事判決
110年度交上易字第87號
上  訴  人  臺灣新北地方檢察署檢察官黃明絹
被      告  朱浡維


                    居嘉義市○區○○路000巷000弄0號(送                      達)
上列上訴人因被告過失傷害案件，不服臺灣新北地方法院109年
度審交易字第1265號，中華民國109年12月14日第一審判決（起
訴案號：臺灣新北地方檢察署109年度偵字第22985號），提起上
訴，本院判決如下：
    主  文
上訴駁回。   
    事  實
一、甲○○於民國108年12月30日晚上9時30分許，駕駛車號000-
    000 號營業曳引車，沿新北市林口區文化一路往林口區方向
    行駛，行經新北市林口區文化一路與八德路路口時，本應注
    意行駛至交岔路口，其行進應遵守燈光號誌之指示及注意車
    前狀況，並隨時採取必要之安全措施，且當時天候雖有雨，
    但夜間有照明、道路為柏油路面、無缺陷、無障礙物，視距
    良好，並無不能注意之情事，然其因從南部駕車北上，不適
    應北部之車流量，而疏未注意及此，竟闖越紅燈左轉欲進入
    八德路，適有乙○○駕駛車號000-0000號小客車沿新北市林口
    區八德路直行行駛至上開路口，因而發生碰撞，造成乙○○受
    有左側骨股頸未明示部位閉鎖性骨折之傷害。
二、案經乙○○訴由新北市政府警察局林口分局報告臺灣新北地方
    檢察署檢察官偵查起訴。
    理  由
一、關於證據能力部分：
    本判決所引用之證據資料，無論供述證據或非供述證據，檢
    察官與被告甲○○均同意有證據能力（見本院卷第39、40頁）
    ；且本院審酌供述證據作成時之情況，認為適當；非供述證
    據，亦查無非法取得而應予排除之情形，自均得作為證據。
二、認定犯罪事實所憑之證據及理由：
    上開犯罪事實，業據被告於偵查、原審及本院審判中自白明
    確，核與證人即告訴人乙○○於警詢及偵查中證述之情節相符
    ，並有道路交通事故調查報告表（現場圖）、道路交通事故
    調查報告表㈠、㈡、交通事故現場照片、監視器畫面照片及新
    北市政府警察局舉發違反道路交通管理事件通知單影本等在
    卷可稽，被告之自白與事實相符，堪以採信。又按駕駛人駕
    駛汽車，應遵守道路交通號誌之指示；且汽車行駛時，駕駛
    人應注意車前狀況，並隨時採取必要之安全措施，道路交通
    安全規則第90條第1項及第94第3項各定有明文。再者，道路
    交通標誌標線號誌設置規則第206條第5項第1款規定：車輛
    面對圓形紅燈表示禁止通行，不得超越停止線或進入路口。
    被告為領有職業聯結車駕駛執照之人，有證號查詢汽車駕駛
    人資料1份在卷可憑（見偵卷第41頁），則其對上開交通安
    全規範自知之甚明。而依卷附道路交通事故調查報告表㈠所
    載（見偵卷第33頁），本件事故發生時，天候雖有雨，但夜
    間有照明、道路為柏油路面、無缺陷、無障礙物，視距良好
    ，並無不能注意之情事，被告卻因不適應北部之車流量，疏
    未注意紅燈號誌禁止通行及車前狀況，而仍左轉闖越進入上
    開路口，致撞擊告訴人之車輛，且造成告訴人受有左側骨股
    頸未明示部位閉鎖性骨折之傷害，有卷附林口長庚醫院之診
    斷證明書可稽（見偵卷第19頁），足見其駕駛行為顯有過失
    ，應負全部之肇事責任，並與告訴人所受之傷害結果間，具
    有因果關係無疑。本案事證明確，被告之上開犯行可以認定
    。
三、論罪科刑：
  ㈠核被告所為，係犯刑法第284條前段之過失傷害罪。又被告於
    肇事後，在有偵查權限之警察機關尚不知何人為肇事者前，
    留在現場並主動向據報前來處理之員警坦承肇事，而自首並
    接受裁判乙節，有道路交通事故肇事人自首情形記錄表1紙
    附卷可佐（見偵卷第37頁），符合自首要件，爰依刑法第62
    條前段規定，減輕其刑。
　㈡爰審酌被告駕駛營業用曳引車行經肇事路口，疏未遵守燈光
    號誌管制行駛，貿然闖越紅燈，致生本件交通事故，造成告
    訴人受有上開傷害，所為實有不該；惟念及其於犯後坦承犯
    行，雖有意賠償告訴人之損害，但因雙方對於賠償數額差異
    過大，而未能達成和解之犯後態度；兼衡其無犯罪前科之素
    行，有其前案紀錄表在卷可憑（見本院卷第25頁）、國小畢
    業之智識程度、現失業中、有雙親、配偶及未成年子女須扶
    養等生活狀況、應負全部過失責任之情節及告訴人所受傷勢
    等一切情狀。原審於審酌一切量刑因子後，量處有期徒刑2
    月，並諭知如易科罰金，以新台幣1千元折算1日之標準，核
    與罪責相當。檢察官上訴雖略以：告訴人所受傷害嚴重，而
    被告迄今卻未賠償告訴人分毫，犯後態度難認良好，原判決
    量刑過輕云云。惟查，關於告訴人所受傷害程度乙節，原審
    已依上開診斷證明書所載傷勢為評價；另就賠償數額應為多
    少始屬合理乙節，事涉主觀認定與感受，於兩造無共識下，
    唯有透過民事法院之審判調查精算，且告訴人於本院審判中
    ，亦已附帶提起民事訴訟請求賠償，因此本案尚難遽以被告
    迄未賠償告訴人，即認其犯後態度欠佳而予從重量刑，以致
    在全般量刑因子中，過重評價有無賠償被害人此一量刑因子
    ，而偏離罪責原則。是檢察官之上訴並無理由。
四、綜上所述，檢察官之上訴為無理由，應予駁回。
據上論斷，應依刑事訴訟法第368條，判決如主文。
本案經臺灣新北地方檢察署檢察官王聖涵起訴，臺灣高等檢察署
檢察官賴正聲到庭執行職務。
中　　華　　民　　國　　110 　年　　5 　　月　　12　　日
                  刑事第二十二庭審判長法　官  洪于智
                                      法　官  汪怡君
                                      法　官  陳銘壎
以上正本證明與原本無異。
不得上訴。
                                      書記官  吳思葦
中　　華　　民　　國　　110 　年　　5 　　月　　12　　日
附錄：本案論罪科刑法條全文　　　　　　　　　　　　　　　
中華民國刑法第284條
因過失傷害人者，處1 年以下有期徒刑、拘役或10萬元以下罰金
；致重傷者，處3 年以下有期徒刑、拘役或30萬元以下罰金。